# 关于土地是否为政府补助的问题？请教陈版主！

提问人：biaqqg 时间：2010-08-23 08:57:30
本公司原来所在的厂址由于政府规划进行搬迁，具体情况如下：当在政府委托土地管理中心进行土地搬迁事宜，土地管理中心又将此项业务委托给A投资公司，并与A投资公司签订协议，协议约定：A投资公司负责土地拆迁事宜，并在协议中约定A投资公司的资金来源为自筹。 A投资公司与本公司签订拆迁协议，约定支付本公司拆迁款 10 个亿。但实际情况是只支付部分款项，假设收到 100 万。 问题： 1 、请问上述交易能否认定为政府补助，依据解释 3 号的规定，收到政府从财政预算直接拨付的搬迁补偿款，才能做为专项应付款，可是A投资公司这种自筹资金行为而支付的拆迁款是否能做为专项应付款？ 2 、如果能够做为专项应付款，那么本期只收到 100万元，可以确认其他应收款吗？并且新厂址已转固，假如 100 万不够抵偿本期应确认的折旧怎么办？

回答人：chenyiwei
回复 沙发 Bluesky8238 的帖子基本上可以这样理解。 新准则下的搬迁补偿款的补偿对象，可以按照如你所说的（ 1 ）～（ 3 ）的顺序确认。 如果在第（ 1 ）步对于被征收或报废资产损失的补偿明显小于帐面价值的，应考虑根据补偿协议约定、对方款项支付安排等因素，其余部分款项的收取是否存在重大不确定性。如果预计这些损失可以得到补偿并且剩余款项的收取不存在重大不确定性的，可以将目前已发生的被收回、拆除、报废资产的损失暂在其他应收款等类似科目中核算。

回答人：chenyiwei
由于该拆迁事项由A投资公司负责实施，且“A投资公司的资金来源为自筹”，因此不属于政府补助。

回答人：chenyiwei
回复 地板 biaqqg 的帖子商业化项目的拆迁补偿，如果有证据表明资金系来源于政府的，也可作为政府补助处理，但不适用解释 3 号规定的第一种会计处理模式（即可能导致资本公积产生的会计处理模式），而是适用第二种模式。